臺灣屏東地方法院刑事判決　　　　　　　94年度交訴字第58號
公　訴　人　臺灣屏東地方法院檢察署檢察官
被　　　告　甲○○　男　31歲.
上列被告因過失致死案件，經檢察官提起公訴（94年度偵字第11
36號），被告於本院準備程序中就被訴事實為有罪之陳述，本院
裁定改依簡式審判程序審理，判決如下：
    主  文
甲○○因過失致人於死，處有期徒刑拾月；又駕駛動力交通工具
肇事，致人死亡而逃逸，處有期徒刑捌月。應執行有期徒刑壹年
肆月。
    事  實
一、甲○○於民國九十四年二月十五日凌晨零時許，駕駛車牌號
    碼Ｅ七－五六七六號自小客車搭載白心怡、楊嫦花、李小明
    等人，沿屏東縣萬巒鄉○○村○○○路由北往南方向行駛，
    於同日零時二十六分許，途經該路四十四點五公里處，本應
    注意車前狀況，並隨時採取必要之安全措施，且行車速度在
    郊外道路時速不得超過六十公里，又依當時天候晴朗、夜間
    無照明、柏油路面、路面乾燥、無缺陷、無障礙物、視距良
    好等情況，並無不能注意之情事，竟疏為前開必要之注意，
    ，以時速約八、九十公里之速度，自後追撞適同向行駛在前
    ，由林明忠所騎乘車牌號碼ＰＥＤ─九○八號之重型機車，
    致林明忠人車倒地，並受有頭部外傷合併顱內出血等傷害，
    經送潮州全民醫院急救後，因傷勢嚴重而於九十四年二月十
    五日凌晨一時十分許，不治死亡。詎甲○○於肇事後，因害
    怕而未停車察看救護，竟基於逃逸之意思，逕自駕車逃離現
    場，事後其雖委託白心怡打電話報警，告知警方該路段發生
    車禍，惟仍將肇事車輛以帆布蓋上，藏匿在屏東縣枋山鄉○
    ○村○○路○段之芒果園內，嗣為警循線查獲，始知上情。
二、案經屏東縣警察局內埔分局報請臺灣屏東地方法院檢察署檢
    察官偵查起訴。
　　理  由
一、訊據被告甲○○對於上開過失致人於死及駕車肇事逃逸之事
    實，均坦承不諱，核與證人白心怡、李小明及楊嫦花於警偵
    訊時證述之情節相符，復有屏東縣警察局道路交通事故現場
    圖、道路交通事故調查報告表（一）（二）、潮州全民醫院
    診斷證明書各一紙、現場照片十九幀附卷可憑。而被害人林
    明忠係因本件車禍受有頭部外傷併顱內出血而死亡等情，亦
    經臺灣屏東地方法院檢察署檢察官督同法醫師相驗屬實，製
    有勘驗筆錄、相驗屍體證明書、鑑定驗斷書各一份在卷可稽
    。按汽車行駛時，駕駛人應注意車前狀況並隨時採取必要之
    安全措施；行車速度在郊外道路時速不得超過六十公里，道
    路交通安全規則第九十四條第三項、第九十三條第一項第一
    款前段分別定有明文。查被告有經合法程序考領駕駛執照，
    對於上開交通安全規則自應知之甚稔，並予以注意，而肇事
    當時係天候晴朗、夜間無照明、路面乾燥、無缺陷、視距良
    好等情況，有前開道路交通事故調查報告表可考，據此判斷
    ，足見依當時狀況，被告在客觀上並無不能注意之情事，竟
    疏未注意其前方有無車輛及速限之限制，以致超速並追撞被
    害人林明忠騎乘之重型機車，致被害人林明忠人車倒地而受
    傷死亡，被告自有違前開規定之注意義務，其顯有過失，且
    其過失行為與被害人林明忠死亡之間，具有相當因果關係，
    亦甚明確。另被告既於肇事當時，明知肇事，未下車察看及
    採取救護措施，即起意離開現場，其駕車肇事致人死亡而逃
    逸之行為，於駕車離開現場時，即已完成，是其確有肇事逃
    逸之犯行，應無疑義。從而，本件事證明確，被告過失致死
    及駕車肇事逃逸之犯行均堪認定。
二、核被告所為，係犯刑法第二百七十六條第一項之過失致死罪
    及同法第一百八十五條之四之駕車肇事逃逸罪。被告所犯上
    開二罪間，犯意各別，行為互殊，應予分論併罰。爰審酌被
    告素行、過失之程度、造成被害人林明忠死亡之結果、肇事
    後未留在現場救護，惡性非輕，且未與被害人家屬達成民事
    和解，惟念其肇事後曾要求友人白心怡報警告知警方發生車
    禍事故，尚非心性泯滅之人等一切情狀，分別量處如主文所
    示之刑，並定其應執行之刑。
三、至公訴意旨以被告自承於上開駕車肇事前有飲用酒類之事實
    ，認被告酒後駕車，因而致人死亡，應依道路交通管理處罰
    條例第八十六條第一項規定加重其刑等語。然該條例第八十
    六條第一項乃係針對汽車駕駛人酒醉駕車，因而致人受傷或
    死亡，依法應負刑事責任者，應加重其刑之規定，而按飲用
    酒類或其他類似物後其吐氣所含酒精濃度超過每公升Ｏ．二
    五毫克或血液中酒精濃度超過百分之Ｏ．Ｏ五以上者，不得
    駕車，道路交通安全規則第一百十四條第二款定有明文，是
    有無達酒醉駕車之程度，應以吐氣所含酒精濃度值，有無超
    過前開每公升Ｏ．二五毫克或血液中酒精濃度超過百分之Ｏ
    ．Ｏ五以上，為其判斷之參考標準。況飲酒後駕車，並不當
    然即為酒醉駕車，仍應視其個別之具體狀況而定，惟本件被
    告僅自承有酒後駕車之情事，且復查無其他積極證據足資證
    明被告已達酒醉不能安全駕駛動力交通工具之程度，而無法
    遽為被告酒醉駕車不利之認定，爰不依道路交通管理處罰條
    例第八十六條第一項規定加重其刑，附此敘明。
據上論斷，應依刑事訴訟法第二百七十三條之一第一項、第二百
九十九條第一項前段，刑法第一百八十五條之四、刑法二百七十
六條第一項、第五十一條第五款，罰金罰鍰提高標準條例第一條
前段，判決如主文。
本案經檢察官林津鋒到庭執行職務。
中　　華　　民　　國　　94　　年　　5 　　月　　31　　日
                    交通法庭    法  官  黃聖涵
以上正本證明與原本無異。
如不服本判決應於收受本判決送達後十日內向本院提出上訴書狀
，其未敘述上訴理由者，並得於提起上訴後十日內向本院補提理
由書狀（均須按他造當事人之人數附繕本）「切勿逕送上級法院
」
中　　華　　民　　國　　94　　年　　5 　　月　　31　　日
                                書記官  蘇雅慧
附錄本判決論罪之法條：
中華民國刑法第185條之4
駕駛動力交通工具肇事，致人死傷而逃逸者，處 6 月以上 5 年
以下有期徒刑。
刑法第276條第1項
因過失致人於死者，處二年以下有期徒刑、拘役或二千元以下
罰金。
